# 代持目标公司期权，目标公司达标如何进行账务处理？

提问人：independent~ 时间：2017-02-13 12:32:31
背景：投资一家公司，采用权益法确认长投，合同约定，将持有目标公司的一部分股权作为管理团队的期权，这部分期权代为持有，当资产负债表日目标公司达标，我方需将这一部分股权交付管理团队，若未达标则仍由我方拥有。
现状：目标公司已达标，我们需将股权交付管理团队，针对这部分股权如何进行账务处理？ 做法：1.作为零对价转让股权，确认投资损益，减少成本； 2.由于合同约定的股权是作为期权的形式，因此是否作为代持期权进行账务处理？
麻烦各位帮忙看下这种情况怎么处理比较合理，谢谢！

回答人：chenyiwei
这种情况，被投资目标公司需按股份支付进行会计处理，本企业按照转让给目标企业管理团队的股份的账面价值增加对目标企业的长期股权投资成本。 相关会计处理规定见：《企业会计准则解释第 4 号》第七条；《企业会计准则解释第 5 号》第六条。